【裁判字號】    92,交抗,7
【裁判日期】    920528
【裁判案由】    違反道路交通管理處罰條例
【裁判全文】
臺灣高等法院交通事件裁定                            九十二年度交抗字第七號
    抗  告  人
    即受處分人  甲○○
右抗告人因違反交通管理處罰條例案件，不服台灣板橋地方法院中華民國九十一年十
一月二十九日裁定（九十一年度交聲更字第四七、四九號；原處分案號：北市裁三字
第裁二二－Ｃ00000000號），提起抗告，本院裁定如左：
    主  文
原裁定關於甲○○闖紅燈部分撤銷；發回臺灣板橋地方法院。
    理  由
一、本件原裁定認定抗告人甲○○有騎乘ＥＥＮ－三九○號輕型機車，於民國九十年
    二月三日晚上八時許，沿臺北縣板橋市○○○路行駛，駛至與文化路設有燈光號
    誌管制之交岔路口時，闖越紅燈逕行右轉文化路之違規事實，業經臺北縣政府警
    察局板橋分局查報函陳舉發無誤，有該分局九十一年五月二十八日板警行裁字第
    ○九一○○一四一○八號函檢送舉發警員答辯報告書等影本附卷可稽，事證明確
    。並以原處分機關之裁決適用法條不當予以撤銷，依道路交通管理處罰條例第五
    十三條、第六十三條第一項第三款，自行裁處抗告人罰鍰新台幣（下同）三千六
    百元，並記違規點數三點，固非無見。
二、惟查抗告人於原審聲明異議及向本院提起抗告一再主張本案在同一時間、同一地
    點之違規事件，被依違反道路交通管理處罰條例之不同違規行為，連開三張罰單
    ，因車號ＥＥＮ－三九○號輕型機車行照
    ，何來闖紅燈，充其量僅係違反道路交通處罰條例第六十條第二項第三款「不遵
    守道路交通標誌、標線、號誌之指示者」違規處罰規定而已，而該部分違規部分
    ，抗告人既已於民國九十年九月二十四日，在台南監理站繳清罰款新台幣六百元
    以換回行照，並領回當時被警員留置的抗告人汽車駕照。另二張違規罰單則為本
    案所提之民國九十一年三月十二日台北市交通事件裁決所違規罰單等語。依抗告
    人異議意旨似指同一違規事件，除本件卷附闖紅燈及不服從交通勤務警察指揮兩
    種裁決書之外，尚有一張裁決書即違反道路交通處罰條例第六十條第二項第三款
    「不遵守道路交通標誌、標線、號誌之指示者」違規行為，裁處罰鍰六百元，且
    後者已在九十年九月二十四日向台南監理站繳清罰鍰在案。原審雖向台北市交通
    裁決所函查檢送抗告人之違規查詢報表內載抗告人僅有本案Ｃ00000000
    號、第裁二二－Ｃ00000000號兩件違規裁罰案件。並無其他違規案件。
    然查抗告人所指上述向台南監理站繳清罰款六百元以換回行照部分，其異議係稱
    因機車行照
    ，原審並非不得向台南監理站查明，又抗告人聲明異議所指本案經警開具三張違
    規通知單是否屬實，除本件二張違規通知單之外，另一張違規事實為何？是否果
    如異議人所稱之係同一違規事實而另以違反道路交通處罰條例第六十條第二項第
    三款「不遵守道路交通標誌、標線、號誌之指示者」違規行為重複處罰情形？事
    實未明，故本院無從審酌，原審自可向原取締違規之警員查證，用資明確。爰由
    本院將原裁定關於闖紅燈部分撤銷，發回原裁定法院詳察。
三、據上論結，應依道路交通案件處理辦法第二十六條，道路交通管理處罰條例第八
    十九條，刑事訴訟法第四百十三條前段，裁定如主文。
中      華      民      國    九十二    年      五      月    二十八    日
                              臺灣高等法院交通法庭
                                  審判長法  官  陳  正  雄
                                        法  官  許  宗  和
                                        法  官  許  錦  印
右正本證明與原本無異。
不得再抗告。
                                        書記官  楊  妙  恩
中      華      民      國    九十二    年      五      月    二十九    日


司法院資訊處製作；財團法人民間司法改革基金會備份。
